臺灣雲林地方法院刑事判決　　　　　　　100年度訴字第136號
公　訴　人　臺灣雲林地方法院檢察署檢察官
被　　　告　侯苡如
　　　　　　黃雅萍
　　　　　　郭昱淇
上三人共同
指定辯護人　本院公設辯護人許俊雄
上列被告因違反毒品危害防制條例案件，經檢察官提起公訴（99
年度偵字第2135號），本院判決如下：
    主    文
侯苡如犯如附表一編號一至六所示各罪，分別處如附表一編號一
至六所示之刑，應執行有期徒刑拾年拾月，未扣案之販賣毒品所
得共新臺幣肆仟元與黃雅萍連帶沒收之，如全部或一部不能沒收
時，以其與黃雅萍之財產連帶抵償之，未扣案之販賣毒品所得新
臺幣壹仟元與郭昱淇連帶沒收之，如全部或一部不能沒收時，以
其與郭昱淇之財產連帶抵償之，未扣案之販賣毒品所得新臺幣貳
仟元沒收之，如全部或一部不能沒收時，以其財產抵償之，未扣
案Samsung 廠牌行動電話壹支（含所搭配門號0000000000號SIM
卡壹張）沒收之，如全部或一部不能沒收時，與黃雅萍、郭昱淇
連帶追徵其價額。
黃雅萍犯如附表二編號一至編號三所示各罪，均累犯，分別處如
附表二編一至三所示之刑，應執行有期徒刑捌年拾月，未扣案之
販賣毒品所得共新臺幣肆仟元與侯苡如連帶沒收之，如全部或一
部不能沒收時，以其與侯苡如之財產連帶抵償之，未扣案Samun
g 廠牌行動電話壹支（含所搭配門號0000000000號SIM 卡壹張）
沒收之，如全部或一部不能沒收時，與侯苡如連帶追徵其價額。
郭昱淇共同販賣第一級毒品，處有期徒刑柒年陸月，未扣案之販
賣毒品所得新臺幣壹仟元，以其與侯苡如連帶沒收之，如全部或
一部不能沒收時，以其與侯苡如之財產連帶抵償之，未扣案Sams
ung 廠牌行動電話壹支（含所搭配門號0000000000號SIM 卡壹張
）沒收之，如全部或一部不能沒收時，與侯苡如連帶追徵其價額
。
    事實及理由
壹、犯罪事實
    侯苡如、黃雅萍（綽號：KK）、郭昱淇（綽號：妹阿）為舊
    識，黃雅萍與郭昱淇都曾接受侯苡如照顧。黃雅萍前因違反
    毒品危害防制條例、恐嚇、偽證、妨害婚姻、詐欺案件，經
    本院96年度聲減字1352號裁判確定，並定應執行有期徒刑1
    年，於96年12月12日入監．而於97年11月18日縮短刑期出監
    。侯苡如、黃雅萍、郭昱淇均明知海洛因及甲基安非他命業
    經毒品危害防制條例分別列為第一級及第二級毒品管制，不
    得非法販賣，竟基於販賣第一級毒品海洛因及第二級毒品甲
    基安非他命以營利之犯意，分別於下述時間、地點為販賣毒
    品犯行：
一、楊誌誠於民國98年10月中旬某日，以其所持用之0000000000
    號行動電話撥打侯苡如持用0000000000號行動電話，與侯苡
    如約定交易價格、數量及地點，嗣侯苡如與黃雅萍基於販賣
    海洛因之犯意聯絡，侯苡如囑咐黃雅萍攜帶毒品海洛因1 小
    包至雲林縣大埤鄉公準加油站前，當面販賣予楊誌誠，一手
    交錢一手交貨，得款新臺幣（下同）1,000 元。
二、楊誌誠於98年11月6 日21時22分許，以其所持用之00000000
    00號行動電話撥打侯苡如0000000000號行動電話，與侯苡如
    約定交易價格、數量及地點（通話內容如附表三編號1.所示
    ），於通話完畢後約30分鐘許，由侯苡如攜帶第一級毒品海
    洛因1 小包至雲林縣斗南鎮○○路○ 段僑真國小前，當面販
    賣予楊誌誠，一手交錢一手交貨，得款1,000 元。
三、謝坤城於98年11月9 日17時14分許，以其所持用之00000000
    00號行動電話撥打侯苡如0000000000號行動電話，由正在斗
    南鎮他里霧旅社之郭昱淇接聽，侯苡如與郭昱淇基於販賣海
    洛因之犯意聯絡，由郭昱淇和謝坤城雙方約定交易價格、數
    量及地點（通話內容如附表三編號2.所示），於通話完畢後
    約20分鐘許，由郭昱淇攜帶侯苡如交付之第一級毒品海洛因
    1 小包至該旅社樓下，當面販賣予謝坤城，一手交錢一手交
    貨，得款1,000 元。
四、李明政於98年11月17日12時29分許，以其所持用之00000000
    00號行動電話撥打0000000000號行動電話，與侯苡如約定交
    易價格、數量及地點（通話內容如附表三編號3.所示），惟
    當日因故未進行交易。侯苡如與黃雅萍基於販賣甲基安非他
    命之犯意聯絡，於翌日即98年11月18日下午，由侯苡如駕駛
    黑色Mazda 3 自小客車，搭載黃雅萍至雲林縣斗南鎮虎尾溪
    橋旁李明政所經營之鴨寮，侯苡如與黃雅萍並未下車，由李
    明政在該自小客車副駕駛座邊，將2,000 元交付黃雅萍，黃
    雅萍則將甲基安非他命1 小包遞交在副駕駛座車窗旁等待之
    李明政，一手交錢一手交貨，當面販賣予李明政，得款2,00
    0 元。
五、林金谷於98年11月17日17時30分許，以其所持用之00000000
    00號行動電話撥打侯苡如0000000000號行動電話，與侯苡如
    約定交易價格、數量及地點（通話內容如附表三編號4.所示
    ），侯苡如遂攜帶甲基安非他命1 小包至雲林縣斗南鎮○○
    里○○路165 號處，當面販賣予林金谷，一手交錢一手交貨
    ，得款1,000元。
六、謝坤城於98年11月17日18時12分許，以其所持用之00000000
    00號行動電話撥打侯苡如0000000000號行動電話，與侯苡如
    約定交易價格、數量及地點（通話內容如附表三編號5.所示
    ），於通話完畢後約30分鐘許，侯苡如與黃雅萍基於販賣海
    洛因之犯意聯絡，由侯苡如駕駛黑色Mazda 3 自小客車，搭
    載黃雅萍至雲林縣斗南鎮○○路橋下，由黃雅萍下車將海洛
    因1 小包，當面販賣予謝坤城，得款1,000元。
貳、認定犯罪事實所憑之證據及理由
一、程序部分（證據能力之認定）：
(一)、按被告以外之人於偵查中向檢察官所為陳述，除顯有不可信
    之情況者外，得為證據，刑事訴訟法第159 條之1 第2 項定
    有明文。檢察官在偵查中對被告以外之人所為之偵查筆錄，
    性質上屬傳聞證據，惟刑事訴訟法規定檢察官代表國家偵查
    犯罪、實施公訴，依法其有訊問被告、證人及鑑定人之權，
    證人、鑑定人並須具結，而實務運作時，檢察官於偵查中向
    被告以外之人所取得之陳述，原則上均能遵守法律規定，不
    致違法取供，其可信度極高，故被告以外之人前於偵查中已
    具結而為證述，除反對該項供述得具有證據能力之一方，已
    釋明「顯有不可信之情況」之理由外，不宜遽指該證人於偵
    查中之陳述不具證據能力。經查，楊誌誠、謝坤城、李明政
    、林金谷在檢察官面前之證述筆錄，係檢察官令其等以證人
    身分具結後所為之證述，有證人結文附卷可稽（見98年度他
    字第534 號卷第14頁、第92頁、第114 頁、第214 頁）。被
    告3 人及辯護人均未提及檢察官在訊問時有不法取供之情形
    ，亦未釋明上開證人之證述有何顯不可信之情況，本院亦未
    發現有何不可作為證據之情形，依上開規定，證人楊誌誠、
    謝坤城、李明政及林金谷在檢察官面前之證述筆錄，自得作
    為本案證據使用。
(二)、被告以外之人於審判外之陳述，雖不符刑事訴訟法第159 條
    之1 至之4 等4 條規定，而經當事人於審判程序同意作為證
    據，法院審酌該陳述作成時之情況，認為適當者，亦得作為
    證據，同法第159 條之5 第1 項定有明文。經查，本件下引
    卷附之供述及非供述證據，被告3 人及其辯護人於本院準備
    程序中，審理中均表示同意有證據能力（見本院卷(一)第164
    頁、本院卷(二)第81頁），且本院審酌各該證據作成之情況，
    並無程序違法或有何意思不自由情形，復經原審及本院於審
    判期日就上開證據依法進行提示、調查、辯論，且與本案待
    證事實間復具有相當之關聯性，以之為本案證據並無不當，
    自得採為本件認定事實之基礎，故依刑事訴訟法第159 條之
    5 第1 項規定，認有證據能力。
(三)、本判決所引用之通訊監察譯文（見99年度警聲搜字第117 號
    卷第50頁、第68頁至69頁、第82頁、第84頁、第88頁至第90
    頁、經整理為附表三）所據以製作之錄音光碟，係依本院核
    發之98年聲監字第000400號通訊監察書（見99年度警聲搜字
    第117 號卷第31至33頁），對被告侯苡如所持用之門號0000
    000000號行動電話合法監聽，再根據錄音結果予以翻譯製作
    而成。被告及辯護人對於該通訊監察譯文之真實性、正確性
    ，迄至本案辯論終結前均無爭執，並均同意作為證據使用，
    是該通訊監察譯文應有證據能力。
二、實體部分（有罪證明力之認定）：
(一)、上開犯罪事實，被告侯苡如、黃雅萍及郭昱淇分別於警詢、
    偵查、審理中坦承不諱（見98年他字第534 號卷第144 頁、
    第155 頁、第176 至177 頁、第182 頁、第218 頁、第221
    頁、第249 頁、見99年度偵字第2153號卷第50頁、第59頁至
    第60頁、本院卷(一)第102 頁反面、第162 頁、第16 3頁反面
    、本院卷(二)第68頁反面、第76頁），核與證人楊誌誠、謝坤
    城、李明政、林金谷於警詢及偵查中所為之指證情節相符（
    見雲警南刑字第0980009697號卷第52至58頁、見98年度他字
    第534 號卷第8 至10頁、第12至13頁、第77至80頁、第111
    至113 頁、第159 至162 頁第211 至213 頁、第89至91頁、
    見99年度訴字第444 號第16至18頁、見本院卷(二)第68頁反面
    至75頁反面），並有通訊監察譯文（見附表三）在卷可佐。
    參以被告侯苡如、被告黃雅萍、被告郭昱淇與購買毒品者楊
    誌誠、謝坤城、李明政及林金谷間之通話內容，多為簡短，
    且未明白說出交談內容，均係以「哈女的哈到那型」、「有
    換批」、「你來那個」、「你那邊有到半個嗎」、「再給我
    湊半個」等用語，除交談對象外旁人無法了解之隱諱用語溝
    通，又對話時間短暫，大多在確認雙方溝通之價錢或數量暗
    語後，旋即結束通話前去碰面，足信其等通話之目的確係要
    交易毒品無疑。況以證人楊誌誠、謝坤城、李明政及林金谷
    於檢察官偵查中亦證實分別有施用海洛因、甲基安非他命之
    習慣（見98年度他字第534 號卷第12頁、第90頁、第112 頁
    、第211 頁），此亦有李明政、林金谷之臺灣高等法院被告
    前案紀錄表在卷可佐（見本院卷(一)第226 至231 頁），是證
    人等確有施用毒品慣行，並有向被告侯苡如、黃雅萍和郭昱
    淇購毒施用之需求，堪信證人等證述其向被告侯苡如、黃雅
    萍及郭昱淇購買海洛因及甲基安非他命等情為真。
(二)、就被告郭昱淇犯行，辯護人辯以：被告郭昱淇僅單純接聽電
    話，並將毒品拿給謝坤城，應構成幫助施用第一級毒品海洛
    因罪，而因被告侯苡如販賣第一級毒品海洛因時，業已抽取
    部分海洛因施用，被告郭昱淇本身並無賺取任何好處，無不
    法營利之意圖，亦可能僅構成轉讓第一級毒品罪，又被告郭
    昱淇是幫助同案被告侯苡如販賣之犯意，將毒品送下樓並收
    錢，涉案情節輕微，宜擴大幫助犯之解釋，認定其為幫助販
    賣海洛因云云（見本院卷(二)第86頁反面、第104 頁），經查
    ：
  1.按區別正犯及從犯之標準如左：(一)以自己犯罪之意思而參與
    犯罪構成要件之行為者為正犯。(二)以幫助他人犯罪之意思而
    參與犯罪構成要件之行為者為正犯。(三)以幫助他人犯罪之意
    思而參與，其所參與之行為，為犯罪構成要件以外之行為者
    ，為從犯。(四)以自己犯罪之意思而參與，其所參與之行為，
    為犯罪構成要件以外之行為者，為正犯。又刑法上之幫助犯
    ，係指以幫助之意思，對於正犯資以助力，而未參與實施犯
    罪之行為者而言，如就構成犯罪事實之一部，已參與實施即
    屬共同正犯。又聯絡毒品買賣、交付毒品、收取毒品買賣價
    金等行為，均屬販賣毒品罪構成要件事實之部分行為，苟有
    參與其事，即係分擔實行犯罪行為，自應負共同販賣毒品罪
    責，是就毒品交易之時間、地點、金額數量之磋商，及毒品
    之實際交付、收取現款，均係構成販賣毒品罪之重要核心行
    為。（最高法院95年度第22次刑事庭會議、最高法院49年臺
    上字第77號判例意旨、98年度臺上字第4234號判決意旨參照
    ）。
  2.由本案郭昱淇和證人謝坤城對話通聯紀錄以觀（見附表三編
    號2.），謝坤城先詢問被告郭昱淇「我問你那有換批嗎」，
    嗣被告郭昱淇再撥打電話予謝坤城，詢問「一樣嗎」，雙方
    係在磋談交易內容（含數量及價格），最後雙方約定在斗南
    鎮他里霧旅社，由被告郭昱淇和謝坤城以一手交錢、一手交
    貨方式完成海洛因交易，此業經被告郭昱淇坦言在卷，並有
    證人謝坤城指述纂詳，則被告郭昱淇所參與行為，已然包含
    「接收購買數量」、「價格之計算」、「接受購買之承諾」
    、「形成買賣之合意」、「交易地點之約定」、「交付毒品
    及收取價金」，是被告郭昱淇所參與為毒品交易之構成要件
    行為無疑，辯護人所辯其是幫助謝坤城施用毒品或幫助侯苡
    如販賣毒品，顯與實情背離，洵不可採。再者，被告郭昱淇
    供稱：我幫侯苡如販賣毒品，她安排地方讓我住，提供生活
    費及提供海洛因毒品讓我施用，所以我才會幫她賣等語（見
    98 年 他字第534 號卷第218 頁），可徵被告郭昱淇是為獲
    得被告侯苡如對其生活上之照料及毒品提供，才甘於為販賣
    海洛因之犯行，縱使海洛因是由被告侯苡如先挖取部分供自
    己施用，亦無礙被告郭昱淇主觀之營利意圖，從而辯護人主
    張被告郭昱淇或屬轉讓毒品，顯無可採。
  3.綜上，被告郭昱淇既然主觀上有共同營利販賣之意圖，客觀
    上又從事構成要件之販賣交易行為，其所為當合於共同正犯
    之要件，應論以共同正犯，無論以幫助施用毒品或轉讓毒品
    餘地。
(三)、按毒品海洛因及甲基安非他命，本無一定之公定價格，是其
    各次買賣之價格，當亦各有差異，或隨供需雙方之資力、關
    係之深淺、需求之數量、貨源之充裕與否、販賣者對於資金
    之需求程度，以及政府查緝之態度，進而為各種不同之風險
    評估，而為機動性之調整，是其價格標準，自非一成不變，
    且販賣者從各種「價差」或「量差」或「純度」謀取利潤方
    式，亦有差異，然其所圖利益之非法販賣行為目的，則屬相
    同，並無二致。因之，販賣利得，除經被告坦承，或其價量
    至臻明確外，確實難以究其原委。然按一般民眾普遍認知之
    毒品非法交易，向為政府查禁森嚴且重罰不寬貸，衡諸常情
    ，倘非有利可圖，絕無平白甘冒被重罰風險之理，從而，舉
    凡有償交易，除足反證其確另基於某種非圖利本意之關係外
    ，通常尚難因無法查悉其買進、賣出之差價，而遽認其無營
    利之意思，或阻卻販賣犯行之追訴。查被告為智識正常之成
    年人，對於毒品海洛因、甲基安非他命價格昂貴，取得不易
    ，毒品交易為政府檢警機關嚴予取締之犯罪，法律並就此懸
    有重典處罰，當知之甚稔，而被告與其所交付毒品之人間，
    均僅屬一般交往，倘無從中賺取差價或投機貪圖小利，豈有
    甘冒重典而僅依購入價格轉售或代購之理？又毒品危害防制
    條例所處罰之「販賣」毒品罪，所著重者為在主觀上有藉以
    牟利之惡性，及對毒品之擴散具有較有償或無償轉讓行為更
    嚴重之危害性，被告「營利」之意圖係從客觀之社會環境、
    情況及人證、物證等資料，依據證據法則綜合研判認定（最
    高法院95年度臺上字第301 號判決意旨參照）。經查，被告
    侯苡如、黃雅萍及郭昱淇皆染有毒癮，此有該3 人之臺灣高
    等法院被告前案紀錄表在卷可參，又被告侯苡如自承：販賣
    毒品是賺吃的，挖一些出來再賣等語（見本院卷(二)第85頁反
    面），被告黃雅萍供稱：侯苡如給我海洛因及安非他命，沒
    有給我錢等語（見本院卷(二)第85頁反面），而被告郭昱淇是
    因被告侯苡如給予生活上照料及提供毒品而一同販賣毒品，
    業如前述，可信被告3 人在缺乏謀生能力，復因毒癮難耐，
    在無資力購買毒品施用下，才思取以販入毒品後再賣出之機
    會，藉此得以免費施用毒品，被告3 人自白其等犯罪之動機
    及牟利之意圖各情均有實據可佐，又核與前述證據資料吻合
    ，被告3 人之自白當屬真實可信，其主觀上顯有販賣毒品以
    營利之意圖甚明。
(四)、綜上所述，本案事證明確，被告犯行，均堪認定，皆應依法
    論科。
參、論罪科刑之理由
(一)、【共犯之範圍】
    按共同正犯之所以應對其他共同正犯所實施之行為負全部責
    任者，以就其行為有犯意之聯絡為限，若彼此間之主觀犯意
    範圍不同，自僅得在犯意聯絡範圍內，負共犯之責任。又共
    同正犯之意思聯絡，原不以數人間直接發生者為限，即有間
    接之聯絡者，亦包括在內。如甲分別邀約乙、丙犯罪，雖乙
    、丙間彼此並無直接之聯絡，亦無礙於其為共同正犯之成立
    （最高法院77年臺上字第2135號判例意旨參照）。然如甲係
    分別邀約乙、丙分別為不同之犯罪行為，則甲就其分別與乙
    、丙二人所共同實行之犯罪，固分別均為共同正犯，然乙、
    丙二人間，則僅就其與甲共同實行之犯罪行為，負共同正犯
    之責，究不得謂乙對甲、丙間之犯罪行為或丙對甲、乙間之
    犯罪行為，仍屬有犯意聯絡及行為分擔，而令負共同正犯之
    責（最高法院50年臺上字第1060號判例意旨、96年度臺上字
    第4519號判決意旨參照）。查本案被告侯苡如係分別與被告
    黃雅萍就犯罪事實一、四、六為共同販賣海洛因及甲基安非
    他命之犯行；其分別與被告郭昱淇就犯罪事實三為共同販賣
    海洛因之犯行；就犯罪事實二、五被告侯苡如是自行販賣海
    洛因及甲基安非他命，則被告黃雅萍僅就犯罪事實一、四、
    六與被告侯苡如有犯意聯絡、行為分擔，應負共同正犯之責
    。至被告郭昱淇亦只對犯罪事實三與被告侯苡如有犯意聯絡
    、行為分擔，對此負共同正犯之責。被告黃雅萍與郭昱淇對
    各自犯行無涉，參諸上開要旨，該2 人無須對對方犯行負共
    同正犯之責，合先敘明。
(二)、【被告3人所犯之罪】
  1.海洛因及甲基安非他命分屬毒品危害防制條例第2 條第2 項
    第1 款、第2 款所列之第一級、第二級毒品。核被告侯苡如
    就上開犯罪事實一、二、三、六所為，係犯毒品危害防制條
    例第4 條第1 項之販賣第一級毒品罪，其持有海洛因之低度
    行為，分別為各該販賣之高度行為所吸收，均不另論罪，就
    犯罪事實四、五所為，係犯毒品危害防制條例第4 條第2 項
    之販賣第二級毒品罪，其持有甲基安非他命之低度行為，分
    別為各該販賣之高度行為所吸收，均不另論罪。其中就犯罪
    事實一、四、六分別和被告黃雅萍有犯意聯絡及行為分擔，
    為共同正犯，就犯罪事實三則和被告郭昱淇有犯意聯絡及行
    為分擔，為共同正犯。被告侯苡如所犯上開6 罪，犯意各別
    ，行為不同，應分論併罰。
  2.核被告黃雅萍就犯罪事實一、六所為，係犯毒品危害防制條
    例第4 條第1 項之販賣第一級毒品罪，其持有海洛因之低度
    行為，分別為各該販賣之高度行為所吸收，均不另論罪。就
    犯罪事實四所為，係犯毒品危害防制條例第4 條第2 項之販
    賣第二級毒品罪，其持有甲基安非他命之低度行為，分別為
    各該販賣之高度行為所吸收，均不另論罪。被告黃雅萍和被
    告侯苡如就犯罪事實一、四、六有犯意聯絡及行為分擔，為
    共同正犯。被告黃雅萍如所犯上開3 罪，犯意各別，行為不
    同，應分論併罰。被告黃雅萍曾受有前揭犯罪事實欄所載有
    期徒刑之執行完畢，有臺灣高等法院被告前案紀錄表在卷可
    稽，5 年內故意再犯本件有期徒刑以上之罪，為累犯，爰依
    刑法第47條第1 項規定，對所犯3 罪均加重其刑，但涉及販
    賣第一級毒品罪為死刑、無期徒刑之罪，依刑法第64條、第
    65條不得加重。
  3.核被告郭昱淇就犯罪事實三所為，係犯毒品危害防制條例第
    4 條第1 項之販賣第一級毒品罪，其持有海洛因之低度行為
    ，為販賣之高度行為所吸收，不另論罪。被告郭昱淇和被告
    侯苡如就犯罪事實三有犯意聯絡及行為分擔，為共同正犯。
(三)、按無期徒刑減輕者，為20年以下15年以上有期徒刑，有期徒
    刑、拘役、罰金減輕者，減輕其刑至二分之一。但同時有免
    除其刑之規定者，其減輕得減至三分之二，為刑法第65條第
    2 項及第66條明文。然所謂減輕其刑至二分之一，乃謂不得
    逾二分之一之意，裁判時祗須援用減刑法條，即不說明減輕
    為幾分之幾及減輕後刑之限度，亦非違法，所謂「得減至三
    分之二」，乃指減輕之最大幅度，裁判時可在此幅度內自由
    酌量，並非必須減至三分之二，如減輕之刑度係在此範圍內
    ，即非違法，又有期徒刑減輕者，減輕其刑至二分之一，但
    同時有免除其刑之規定者，其減輕得減至三分之二，刑法第
    66條定有明文。刑法第227 之1 既有免除其刑之規定，法院
    於三分之二以下範圍內，如何減輕，亦有自由裁量之權。（
    最高法院80年臺上字第4868號判決意旨、81年臺上字第6134
    號判決意旨、89年臺上字第3509號判決參照）。是立法者賦
    予個案上得減刑之寬典，只要法院係在法定減刑範圍內量處
    刑度，即屬適法，又參酌上開意旨，可知減刑規定與個案具
    體量刑純屬兩事，不可混淆，法文所示減刑至二分之一或三
    分之二，係指能減刑之最大限度，絕無一適用減刑規定，承
    審法院即必須減至最低刑度等情，否則不啻破壞審判獨立之
    核心，剝奪法院個案量刑上妥適之追求，不可不予以明辨。
    次按毒品危害防制條例第17條第2 項規定，犯同條例第4 條
    至第8 條之罪於偵查及審判中均自白者，減輕其刑。查本案
    被告侯苡如、黃雅萍及郭昱淇於偵查及審判中均自白犯罪（
    見98年他字第534 號卷第144 頁、第155 頁、第176 至177
    頁、第182 頁、第218 頁、第221 頁、第249 頁、見99年度
    偵字第2153號卷第50頁、第59頁至第60頁、本院卷(一)第102
    頁反面、第162 頁、第163 頁反面、本院卷(二)第68頁反面、
    第76頁），有上揭筆錄可資佐證，被告3 人就犯罪事實欄之
    犯行，均應依毒品危害防制條例第17條第2 項規定，減輕其
    刑。其中被告侯苡如、被告郭昱淇就本案涉犯販賣第一級毒
    品犯行，法定刑為死刑、無期徒刑之罪，經減刑後最低可減
    至15年以上有期徒刑。至販賣第二級毒品罪，法定刑為無期
    徒刑或7 年以上有期徒刑之罪，經減刑後最低可減至3 年6
    月以上有期徒刑。至被告黃雅萍應屬累犯，其所犯販賣第一
    級毒品罪，依刑法第71條規定應先加重後減輕，但因刑度為
    死刑、無期徒刑之罪，依刑法第64條、第65條不得加重，而
    其所犯販賣第一級毒品犯行，經減刑後最低可減至15年以上
    有期徒刑，其所犯販賣第二級毒品罪，則依前開規定先加重
    再減輕之。
(四)、辯護人辯護以：本案被告黃雅萍在本院另案99年度訴字第20
    0 號案件審理中有供出毒品來源，被告黃雅萍在另案中所犯
    販賣第一級毒品罪與本案中販賣毒品期間大致相同，本案應
    同有供出來源減刑之適用，被告黃雅萍之所以能供出毒品上
    手，係經被告侯苡如協助下一起回想，被告侯苡如應亦有供
    出毒品來源減刑之適用。至被告郭昱淇積極指正海洛因為被
    告侯苡如所有，才致使被告侯苡如犯行順利發現、並追訴，
    應有供出毒品來源減刑適用云云。經查：
  1.按毒品危害防制條例第17條第1 項所謂之毒品來源，係指其
    持有之毒何而來之情形，既不包含不相干之他人所持有毒品
    之來處，亦僅其案發前之毒品來源，而不含案發後、遭通緝
    ，緝獲前另犯毒品另外新來源，此為各別行為、分別處罰之
    當然法理。上訴人在本件案發後，經檢察官通緝，為警緝獲
    時，係將其在逃匿期間見聞他人施用毒品之線報提供警方，
    有其警詢筆錄可稽，既非自己毒品之來源，尤非本件販售毒
    品時之來源，原審不行調查，核無上訴意旨所指之違法情形
    存在（最高法院100 年臺上字第1066號判決意旨參照）。故
    就毒品危害防制條例第17條第1 項，所謂供出毒品來源之減
    刑寬典，在適用上必須是本案毒品來源而言，並未包含另案
    毒品來源，否則無異任意擴張減刑範圍，並使犯罪行為人有
    僥倖之機，只要能供出其中一次犯行之毒品來源，就足以使
    犯罪行為人其他案件同獲減刑利益，將失刑罰上之衡平，亦
    不符合販賣毒品犯行實務上均以數行為評價之目的。觀諸本
    院99年度訴字第200 號判決（見本院卷第109 至136 頁），
    被告黃雅萍在另案雖有供出毒品來源，惟另案中販賣毒品對
    象除謝坤城外，分為李孟濟、曾盈翔、翁建發，已見交易對
    象之差異，且交易時間與本案所列時間迥不相牟，被告黃雅
    萍另案與本案間所犯販賣毒品罪行，當為不同之犯罪行為無
    訛，況被告黃雅萍另案所供出之毒品來源係陳岳永及高佩君
    ，本案毒品來源係被告侯苡如，依前揭意旨，實無將被告黃
    雅萍另案供出毒品來源，勉強加諸本案之適用，辯護人所指
    委難採憑，至被告侯苡如益難將被告黃雅萍供出毒品來源作
    為自己供出毒品來源，於法適用上難容此等比附援引，本院
    自無進一步研求必要，併此敘明。
  2.次按犯毒品危害防制條例第4 條第2 項販賣第二級毒品罪，
    供出毒品來源，因而破獲者，依同條例第17條得減輕其刑之
    規定。其所稱「供出毒品來源，因而破獲者」，係指被告供
    出毒品來源之有關資料，諸如前手之姓名、年籍、住居所、
    或其他足資辨別之特徵等，使調查或偵查犯罪之公務員因而
    對之發動調查或偵查並破獲者而言。申言之，被告之「供出
    毒品來源」，與調查或偵查犯罪之公務員對之發動調查或偵
    查並進而破獲之間，論理上須具有先後且相當的因果關係，
    非謂被告一有「自白」、「指認」毒品來源之人，而破獲在
    後，即得依上開規定予以減刑。若被告供出毒品來源者之前
    ，調查或偵查犯罪之公務員已有確切之證據，足以合理之懷
    疑被告所供販賣毒品來源之人，則嗣後之破獲與被告之「供
    出毒品來源」間，即欠缺先後且相當的因果關係，自不得適
    用上開規定予以減刑（最高法院97年臺上字第1475號判決要
    旨參照）。本案被告侯苡如為被告郭昱淇之毒品來源已如前
    述，其中檢警早於98年11月2 日已對被侯苡如持用00000000
    00號門號進行監聽、蒐證，此有本院98年聲監字第000400號
    通訊監察書（見本院99年度警聲搜字第117 號卷第31至33頁
    ）在卷可參，復依卷附之監聽譯文詳觀，於98年11月6 日開
    始，警方已陸續蒐證到持用0000000000號之使用人交易毒品
    明確之對話內容，而被告郭昱淇參與之98年11月9 日與謝坤
    城間海洛因交易，待被告侯苡如到案後，其於99年3 月5 日
    警詢時供陳：當時謝坤城打給我是要向我購買海洛因毒品，
    我人不在我會告訴「妹阿」，叫「妹阿」幫他處理他要的海
    洛因毒品，我會要郭昱淇幫謝坤城準備他要的毒品是因為我
    不在斗南等語甚詳（見98年他字第534 號卷第177 頁），證
    人謝坤城亦於99年3 月9 日指證歷歷（見98年他字第534 號
    卷第212 頁），斯時檢警已得悉於98年11月9 日持用000000
    0000號行動電話與謝坤城聯繫為被告郭昱淇，而被告郭昱淇
    之毒品來源是被告侯苡如，而被告郭昱淇遲至99年3 月30日
    才接受警方詢問，可見檢警早已掌握被告侯苡如係被告郭昱
    淇之毒品來源，縱使被告郭昱淇有積極指證被告侯苡如，其
    供述與檢警查獲被告侯苡如難謂有先後之相當因果關係，充
    其量只是被告侯苡如確實涉有販賣毒品罪行之佐證矣，是以
    辯護人主張被告郭昱淇有供出毒品來源減刑亦不足取。
(五)、本案涉犯之毒品危害防制條例第4 條第1 項販賣第一級毒品
    罪，經依毒品危害防制條例第17條第2 項減刑後，最低可減
    至15年以上有期徒刑，而販賣第二級毒品犯罪減刑後，最低
    可減至3 年6 月以上有期徒刑。惟倘不分犯罪情節輕重，一
    律處以上開刑責，不去就個案犯罪情節、被告個人情況為差
    別對待，難免淪於輕重失衡，有情輕法重之情，此時於裁判
    時自得適用刑法第59條酌量減輕其刑，以避免過嚴之刑罰（
    司法院大法官釋字第263 號解釋文參照）。質言之，法院為
    避免刑罰過於嚴苛，遇有情輕法重之情況，應善用合目的性
    裁量，而導出有適用刑法第59條酌量減輕被告刑度之義務。
    再者，適用刑法第59條酌量減輕其刑時，並不排除同法第57
    條所列舉10款事由之審酌。次以刑法第59條規定犯罪之情狀
    可憫恕者，得酌量減輕其刑，其所謂「犯罪之情狀」，與同
    法第57條規定科刑時應審酌之一切情狀，並非有截然不同之
    領域，於裁判上酌減其刑時，應就犯罪一切情狀（包括第57
    條所列舉之10款事項），予以全盤考量，審酌其犯罪有無可
    憫恕之事由（即有無特殊之原因與環境，在客觀上足以引起
    一般同情，以及宣告法定低度刑，是否猶嫌過重等等），以
    為判斷（最高法院70年度第6 次刑事庭會議決議、95年度臺
    上字第6157號判決參照）。本院審酌：
 1. 就被告侯苡如部分：
  被告犯後態度：
    被告自警詢之初，即坦白一切犯行，縱使明瞭涉犯販賣海洛
    因及甲基安非他命罪行，即將面對極其嚴厲之法律效果，仍
    未見其有何矯飾言詞、閃躲之態度，其亦非是在檢警已對其
    開示手頭上所握有證據明確下，才不得不去承認涉犯販賣毒
    品，被告犯後態度和實務上常見之涉犯重刑被告相較，未有
    常見之矢口否認、隨意抗辯等情，顯見其正視自己錯誤之勇
    氣灼然，且本案偵辦迄至審理，被告協助檢警迅速釐清毒品
    交易脈絡，並勾勒出持用0000000000號之人尚有被告黃雅萍
    、被告郭昱淇，在本院審理時，亦對交易細節交代鉅細靡遺
    ，協助法院釐清實情並節省大量司法資源，被告之態度確實
    良好。
  被告犯罪之動機：
    被告自93年起即有沾染毒品之惡習，而被告亦因施用毒品有
    進出監所矯治，然其自97年起有一段期間未見有進出監所紀
    錄，可見過往對被告所施以之刑罰，有發生一定警惕效用，
    然何以被告又再次涉犯刑典，重蹈施用毒品之覆轍，更進而
    沈淪為毒品販賣，對此中源由，被告自承會再次倚賴毒品，
    是因為97年間懷孕所生之嬰兒小產（發生臍帶繞頸情形），
    而在98年間辛苦懷孕所生之嬰兒，又在僅僅活了1 月26日後
    夭折（見本院卷(二)第88頁），被告在連番打擊下才回頭尋求
    毒品來麻痺現實生活所受之傷痛。實則孕育生命並非輕易，
    尤其母親更先於胎兒在腹中時期，就要承擔懷孕過程種種不
    適，飽受身心折騰，而母親又能感受胎兒之細微舉動，明瞭
    腹中生命確實存在，故胎兒之於母親，可謂是生命最原始之
    牽絆，俗諺所云母子連心，雖無以經科學驗證，但在歷經妊
    娠週期後，身為人母者皆體會該諺絕非無稽杜撰，而對一母
    親而言，歷經漫長期間所等待與守候，所求之殷殷盼望，無
    非係新生命之到來，但被告卻在97年、98年間接連遭遇嬰兒
    早產與甫出生後即早逝之不幸，對任何一般人而言，都是生
    命中無法承受之重，更遑論過往曾有施用毒品惡習之被告，
    在面對此等意外下，必定不禁會再藉毒品逃避現實中之難過
    與不幸，而被告囿於自身無經濟上來源，為能施用毒品，才
    選擇透過販賣毒品取得施用毒品之機會（挖取部分毒品自用
    ），方鋌而走險步上販賣毒品一途，足見被告並非想藉販買
    毒品獲取暴利之徒，被告犯行雖不足取，但觀察被告從97年
    間到現在之境地，亦令人喟嘆。
  被告本性不惡：
    本院觀察被告在歷來審理時之態度，被告向來不迴避自己刑
    責，對於被告黃雅萍、被告郭昱淇所犯之錯誤，都極力延攬
    到自己肩上，希冀能讓該2 人獲取輕刑，與一般共同被告間
    ，會想盡辦法推卸到他人身上之常情迥異，細繹被告黃雅萍
    及被告郭昱淇與被告之關係，經被告陳稱：黃雅萍那時候懷
    孕，她快生了，所以她都在我車上，我就是帶著她一起走，
    郭昱淇跟她男朋友吵架，也是帶著小朋友，我也幫忙帶小孩
    ，我之前帶小孩時，因為先生不在身邊，我知道那種苦，所
    以她們自己帶，我希望能幫忙照顧等語在卷（見本院卷(一)第
    102 反面至103 頁反面），則可知被告黃雅萍、被告郭昱淇
    為何會願意替被告經手毒品販賣乙事，除了被告有提供毒品
    施用外，被告黃雅萍、被告郭昱淇都受過被告之照顧，此亦
    經被告黃雅萍及被告郭昱淇供述明確，被告會將自己遭遇過
    之艱辛情境，投射在斯時需要幫助之被告黃雅萍、被告郭昱
    淇身上，即便當下其自身也需透過買賣毒品來賺取施用毒品
    之機會，生活上難謂輕鬆，被告猶仍願意伸出援手，且被告
    過往刑事紀錄，率多屬違反毒品危害防制條例之犯行，堪信
    被告端非惡性重大，本性上應屬秉善之人。
  被告之犯罪情節：
    被告販賣海洛因之次數為4 次，販賣甲基安非他命之次數為
    2 次，販毒所得不過7,000 元，且被告是藉販買毒品之機，
    將已包裝好之毒品挖取部分留作自己施用，況且本案向被告
    購買毒品之人，本身都深陷毒癮無以自拔，並非是因被告行
    為，才讓楊誌誠、謝坤城、李明政及林金谷等染上毒癮惡習
    ，則被告犯罪情節相較大量或長期販毒者確有差異，危害社
    會之程度亦有差別，難謂犯罪情節重大。
  被告之教育程度僅高職肄業，智識程度不高，亦因此對於販
    賣毒品之嚴峻後果缺乏認識，而被告現有二子，1 子交給父
    母親代為養育，1 子則由前男友帶走，且目前與前男友已音
    訊全無，對被告之父母而言，渠等不僅替被告盡母親之責，
    且現在仍願意前來監所探視，業經被告自承在卷（見本院卷
    (一)第67頁），足見被告父母仍對被告有所期待，希冀被告能
    真心將毒癮惡習戒除，回歸社會作一有用之人，而非渾渾噩
    噩沈溺在毒品追求之中，否則毒癮未根除，就算是真心疼愛
    小孩，但自己真能做為小孩榜樣﹗被告當深刻記住此次教訓
    ，遠離毒品為是，又被告供稱與前男友所生之子，在自己涉
    案後遍尋不著，其認為在多次失去自己至親骨肉後，已對毒
    品感到畏懼，則被告已展現戒除毒癮之決心，可期待此次刑
    罰對其發生教化意義。
  綜合以上各情，足認被告犯罪情狀有值得憫恕之處，就被告
    販賣第一級毒品，倘處以最輕刑有期徒刑15年猶嫌過重，就
    販賣第二級毒品，縱處以最輕刑有期徒刑3 年6 月亦屬重典
    ，有傷一般國民對法律之情感，爰依刑法第59條之規定，就
    被告本案所犯販賣第一級毒品4 罪與第二級毒品2 罪均依法
    酌減之。
 2. 就被告黃雅萍部分：
  被告犯後態度：
    被告亦在案情發展之初，即對犯行無所避諱，且對於證人指
    證皆能仔細回想，使檢警偵辦上更行順利，而在本院審理時
    ，亦能清楚交代交易細節，有承擔自己錯誤之決心，亦節省
    司法資源，以利審判遂行，其犯後態度可取。
  被告犯罪之動機：
    被告自87年即有毒品前科，此有臺灣高等法院被告前案紀錄
    表附卷可憑，可見被告已深受毒害近13年，而其會涉犯重典
    ，是因自己一方面無營生能力，只能透過參與毒品買賣而獲
    取施用毒品之機會，又其會參與被告侯苡如之毒品交易行為
    ，不僅因為被告侯苡如會提供毒品，也在於被告侯苡如在生
    活上對其多所照料，雖然販賣毒品犯行委難寬待，但其因和
    被告侯苡如之互動熱絡，方會替被告侯苡如交付毒品、收受
    金錢，動機上不是出於要利用毒品交易獲取鉅量金錢或更大
    好處。
  被告之犯罪情節：
    被告販賣海洛因之次數不過2 次，販賣甲基安非他命之次數
    僅有1 次，販毒所得4,000 元，無論在數量及金錢上都難與
    大盤毒梟相比擬，尤其毒品交易是由被告侯苡如主導，被告
    參與只擔當跑腿工作，從未能對交易之金額、數量有所置喙
    餘地，其是屬毒品交易中下游角色，故被告犯罪情節尚屬輕
    微。
  被告之前科累累，自87年間開始即反覆進出刑事程序，除了
    毒品危害防制條例外，更有詐欺、偽證、恐嚇取財等案件，
    可見被告早前所以加諸之刑罰，未能使其感到警惕，方會在
    97 年 間執行完畢出監後，旋即在98年10月中旬參與販賣毒
    品之犯行，而被告復因另案遭判刑確定，目前正服長達22年
    多之刑期，直到此時此刻，被告才會感悟自己先前種種不是
    ，並驚覺刑罰嚴重之後果，也才足以使被告對戒除毒癮乙事
    認真思考。而觀察被告成長過程、背景，其自承自幼為奶奶
    扶養長大，父親早逝，亦未與母親謀面，本院可想見光靠被
    告之奶奶單獨之力，要使被告溫飽都屬難得，遑論能關注到
    被告之教育，也造成被告人格上之缺陷，向來保持無所謂之
    態度，復被告生育6 名子女，其中6 子中竟有4 個父親，或
    由前夫家扶養，或送他人領養，或送前男友母親帶，此6 名
    子女從小要被迫接受與他人大相逕庭之家庭，本院質之何以
    生育如此多數子女、如何負擔，被告亦答稱不知道、給前夫
    帶（見本院卷(二)第88頁反面），被告可以對自己人生抱持消
    極態度，但何以強迫讓自己子女也要接受此一窘境，被告在
    生育與否之間，並非不具選擇權利，是被告應力圖振作，洗
    心革面，以求來日能對該6 名子女作出一定彌補為是，否則
    被告實愧對身為母親之身分！
  綜合以上各情，堪認被告犯罪情狀有值得憫恕之處，就被告
    販賣第一級毒品，倘處以最輕刑有期徒刑15年猶嫌過重，就
    販賣第二級毒品，縱處以最輕刑刑度亦屬重典，爰依刑法第
    59 條 之規定，就被告本案所犯販賣第一級毒品2 罪與第二
    級毒品1 罪均依法酌減之。
 3. 就被告郭昱淇部分：
  被告犯後態度：
    被告自接受警詢開始，便無掩飾犯行之舉，且所陳述與證人
    謝坤城指述全然相合，可見對犯行坦白不諱，其交代接聽謝
    坤城電話與交付毒品之細節，協助檢警釐清事實梗概，犯後
    態度頗佳。
  被告犯罪之動機：
    被告在95年間即有毒品前科，此有臺灣高等法院被告前案紀
    錄在卷可稽，又被告供稱是先施用甲基安非他命，之後才深
    陷於海洛因，被告本身無法戒除毒癮下，適因遭逢家庭暴力
    ，而被告侯苡如當下有給予協助並安置被告與其幼女，亦會
    在其毒癮難耐時，供給些許海洛因緩解，被告才會協助被告
    侯苡如販賣海洛因，足信其非在動機上不是為求利用毒品交
    易營取不法利益。
  被告之犯罪情節：
    被告販賣海洛因之次數僅有1 次，販毒所得1,000 元，無論
    在數量及金錢上都甚為少量，尤其其所涉犯之海洛因交易，
    亦只是因被告侯苡如恰巧無法接聽電話，才代替被告侯苡如
    完成與謝坤城之交易，其犯罪情節確實無法過於非難。
  被告自100 年5 月間出監後，即不再接觸毒品，現正在餐飲
    業尋得穩定工作，並扶養幼女及將部分所得交付供養母親，
    足認被告能知悉自身應盡之責任，可認刑罰確實協助被告戒
    除毒癮以啟新生，又被告前來本院接受庭訊時，都偕同幼女
    前來，母子間甚為親密，足見被告有在出監期間盡心照料幼
    女，對被告而言雖將再次面臨刑罰處遇，但不意味身為人母
    責任隨進入監所而終止，被告反而應該記取過往教訓，不再
    誤觸刑事程序，且不走施用毒品之回頭路，才能對其幼女及
    其母親克盡自己本分。
  綜合以上各情，堪認被告犯罪情狀有值得憫恕之處，就被告
    販賣第一級毒品，倘處以最輕刑有期徒刑15年猶嫌過重，爰
    依刑法第59條之規定，就被告本案所犯販賣第一級毒品罪依
    法酌減之。
(六)、審酌前述理由（包含酌減情狀），及被告3 人各次販賣第一
    級毒品海洛因及第二級毒品甲基安非他命所得之金額多寡、
    情節等一切情狀庭，並慮及被告侯苡如尚有11年多之徒刑，
    被告黃雅萍尚有22年多之徒刑，再宣告過長刑度，對被告而
    言反倒有害其回歸社會，但被告侯苡如、黃雅萍犯罪情節雖
    未臻重大，但由卷附之通訊監察譯文（見附表三）可知，其
    等透過電話聯繫毒品買賣，並不忌諱可能會遭檢警掌握，或
    是對於販賣毒品乙事有所猶豫，可見守法觀念仍屬薄弱，固
    亦不宜處以最低度刑，乃分別量處如主文所示之刑。至被告
    郭昱淇所犯情節雖未重大，但因已不存有其他可資減刑事項
    ，本院僅可量以被告郭昱淇法定最低刑期。復就定執行刑而
    言，被告侯苡如、黃雅萍正值青壯，依其所犯之罪行，想見
    其人生黃金時期有部分注定要在獄中度過，被告侯苡如、黃
    雅萍歷經此次人生中的錯誤，應知悉所付出代價巨大，均在
    本院審理中表示深深懺悔，本院可信刑罰能在其身上產上教
    化意義，更期待被告侯苡如、黃雅萍來日重返社會能對其家
    人、子女為一定彌補，從而本院縱令量處重刑，其效用可能
    隨著長期刑之執行，等比例地大幅下跌，效用不高，徒留讓
    被告侯苡如、黃雅萍得到報應，正義並不會因此實現，徒然
    增加國家財政負擔、監獄行政資源的虛耗。況刑之量定，必
    須一併將被告2 人來日返回社會，能否還有能力謀生，能否
    被社會接納考慮在內，絕非逕顧量定重刑爾，但亦必須將被
    告2 人犯罪之態度一併考量，並反應其行為應受之責難，故
    參酌被告以上種種情狀，依刑法第51條第5 款之規定，就被
    告侯苡如、黃雅萍定如主文所示之應執行刑。
肆、沒收
一、【法則】
(一)、毒品危害防制條例第19條第1 項關於沒收之規定，係採義務
    沒收主義，凡屬被告或共同正犯所有，供販賣毒品所用或因
    犯罪所得之物，均應宣告沒收，如不能沒收時，追徵其價額
    或以其財產抵償之。又毒品危害防制條例第19條第1 項規定
    ，係採義務沒收主義，故販賣毒品所得金錢，如能認定確係
    販賣毒品所得款項，應宣告沒收，不以當場搜獲扣押者為限
    ，但因其並無「不問屬於犯人與否，沒收之」之特別規定，
    自仍以沒收物屬於犯人所有者為限，始得依該規定予以沒收
    。如所得財物為金錢而無法沒收時，應以其財產抵償之，而
    不發生追徵價額問題（最高法院93年度臺上字第1218號、第
    2670號、第2743號判決意旨可參）。另犯罪所得及供犯罪所
    用之物若為金錢以外之其他財物而無法沒收時，因其實際價
    值不確定，應追徵其價額，使其繳納與原物相當之價額，並
    無以其財產抵償之問題（最高法院99年度第5 次刑事庭會議
    決議參照）。
(二)、共同實行犯罪之人，在合同意思範圍內，各自分擔犯罪行為
    之一部，相互利用他方之行為，以遂行其犯罪之目的，即應
    就其全部所發生之結果，共同負責。因此，共同正犯之犯罪
    所得，係合併計算，為避免執行時發生重複沒收之情形，故
    各共同正犯間係採連帶沒收主義，於各該共同正犯之同一或
    先後所為之判決內，於裁判時應就共同正犯諭知連帶沒收，
    不得就全體共同正犯之總所得，對各該共同正犯分別重複諭
    知沒收（最高法院97年度臺上字第4808號判決意旨參照）。
    又共同正犯之犯罪所得為新臺幣時，係合併計算，且於全部
    或一部不能沒收時以其財產抵償之，為避免執行時發生重複
    沒收、抵償之情形，故各共同正犯之間係採「連帶沒收、連
    帶抵償主義」，於裁判時應諭知被告共同犯罪所得之財物應
    與其他共同正犯「連帶沒收、連帶抵償之」，不得就全體共
    同正犯之總所得對各該共同正犯分別重複諭知沒收（最高法
    院95年度臺上字第925 號、第6051號、第6482 號 、98年度
    臺上字第3490號、第4127號判決意旨參照）。
(三)、共同正犯之犯罪所用或因犯罪所得之物採連帶沒收主義，乃
    因共同正犯於犯意聯絡範圍內，同負行為責任，且為避免執
    行時發生重複沒收之故。因此若應沒收之物係屬特定之物，
    因彼等就該沒收之物，應共同負責，且無重複執行沒收之疑
    慮，自無諭知連帶沒收之必要（最高法院98年度臺上字第40
    03號判決參照）。據此之反面解釋可知，若應沒收之物未予
    以扣案，而需追徵其價額時，於共犯間仍會生重複追徵價額
    之可能，故應連帶追徵價額為是。
二、【販賣毒品所得部分】
(一)、被告侯苡如販賣毒品所得部分：
    被告侯苡如就犯罪事實欄所示販賣海洛因及甲基安非他命所
    得，依序為1,000 元、1,000 元、1,000 元、2,000 元、元
    、1,000 元及1,000 元，合計7,000 元，雖均未扣案，爰依
    毒品危害防制條例第19條第1 項規定，於各該主文項下宣告
    沒收之，如全部或一部不能沒收時，以其財產抵償之。其中
    就犯罪事實一、犯罪事實四及犯罪事實六部分，各與被告黃
    雅萍連帶沒收，如全部或一部不能沒收時，各應以其與被告
    黃雅萍之財產連帶抵償之。又就犯罪事實三部分，與被告郭
    昱淇連帶沒收，如全部或一部不能沒收時，各應以其與被告
    郭昱淇之財產連帶抵償之。
(二)、被告黃雅萍販賣毒品所得部分：
    被告黃雅萍就犯罪事實欄所示販賣海洛因及甲基安非他命所
    得，依序為1,000 元、2,000 元及1,000 元，合計4,000 元
    ，雖均未扣案，爰依毒品危害防制條例第19條第1 項規定，
    於各該主文項下宣告沒收之，如全部或一部不能沒收時，以
    其財產抵償之。其中就犯罪事實一、犯罪事實四及犯罪事實
    六部分，各與被告侯苡如連帶沒收，如全部或一部不能沒收
    時，各應以其與被告侯苡如之財產連帶抵償之。
(三)、被告郭昱淇販賣毒品所得部分：
    被告郭昱淇就犯罪事實欄所示販賣海洛因所得為1,000 元，
    雖未扣案，依毒品危害防制條例第19條第1 項規定，於該主
    文項下宣告沒收之，全部或一部不能沒收時，以其財產抵償
    之。其中就犯罪事實三與被告侯苡如連帶沒收，如全部或一
    部不能沒收時，各應以其與被告侯苡如之財產連帶抵償之。
三、未扣案之Samsung 廠牌行動電話1 支（含門號0000000000號
    SIM 卡1 張），為被告侯苡如所有，業經其供述明確（本院
    卷(二)第90頁），該行動電話係供被告侯苡如、黃雅萍及郭昱
    淇販賣毒品聯絡所用之物，並無證據證明業已滅失，爰依毒
    品危害防制條例第19條第1 項規定，分別於各該主文項下宣
    告沒收之，併為如一部或全部不能沒收時，追徵其價額之諭
    知，且依共犯責任共同原則，及為避免重複追徵，併諭知如
    全部或一部不能沒收時，與共犯連帶追徵其價額。又上述宣
    告多數沒收，應依刑法第51條第9 款規定，併執行之，附此
    敘明。
伍、應適用之法律
一、刑事訴訟法第299 條第1 項。
二、毒品危害防制條例第4 條第1 項、第2 項、第17條第2 項、
    第19條第1 項。
三、刑法第11條、第28條、第47條第1 項、第59條、第51條第5
    款、第9 款。
本案經檢察官朱啟仁到庭執行職務
中    華    民    國   100    年    8     月    9     日
                  刑事第一庭    審判長法  官  侯廷昌
                                      法  官  謝宜雯
                                      法  官  王子榮
以上正本證明與原本無異。
如不服本判決應於收受送達後10日內向本院提出上訴書狀，並應
敘述具體理由；其未敘述上訴理由者，應於上訴期間屆滿後20日
內向本院補提理由書（均須按他造當事人之人數附繕本）「切勿
逕送上級法院」。
                                      書記官  陳俊偉
中    華    民    國   100    年    8     月    9     日
附錄本判決論罪科刑法條
毒品危害防制條例第4條
製造、運輸、販賣第一級毒品者，處死刑或無期徒刑；處無期徒
刑者，得併科新臺幣 2 千萬元以下罰金。
製造、運輸、販賣第二級毒品者，處無期徒刑或 7 年以上有期
徒刑，得併科新臺幣 1 千萬元以下罰金。
製造、運輸、販賣第三級毒品者，處 5 年以上有期徒刑，得併
科新臺幣 7 百萬元以下罰金。
製造、運輸、販賣第四級毒品者，處 3 年以上 10 年以下有期
徒刑，得併科新臺幣 3 百萬元以下罰金。
製造、運輸、販賣專供製造或施用毒品之器具者，處 1 年以上
7 年以下有期徒刑，得併科新臺幣 1 百萬元以下罰金。
前5 項之未遂犯罰之。
附表一：侯苡如部分
┌──┬─────┬─────┬────────────────────┐
│編號│ 犯罪事實 │ 所犯罪名 │          宣告刑之內容                  │
├──┼─────┼─────┼────────────────────┤
│ １ │事實及理由│共同販賣第│侯苡如共同販賣第一級毒品，處有期徒刑柒年│
│    │欄之壹、一│一級毒品罪│拾月。未扣案之販賣第一級毒品所得新臺幣壹│
│    │所載與黃雅│          │仟元，與黃雅萍連帶沒收之，如全部或一部不│
│    │萍共同販賣│          │能沒收時，以其與黃雅萍之財產連帶抵償之，│
│    │海洛因予楊│          │未扣案Samsung 廠牌行動電話壹支（含所搭配│
│    │誌誠之犯行│          │門號0000000000號之SIM 卡壹張）沒收之，如│
│    │          │          │全部或一部不能沒收時，與黃雅萍連帶追徵其│
│    │          │          │價額。                                  │
├──┼─────┼─────┼────────────────────┤
│ ２ │事實及理由│販賣第一級│侯苡如販賣第一級毒品，處有期徒刑柒年拾月│
│    │欄之壹、二│毒品罪    │。未扣案之販賣第一級毒品所得新臺幣壹仟元│
│    │所載販賣海│          │沒收之，如全部或一部不能沒收時，以其財產│
│    │洛因予楊誌│          │抵償之，未扣案Samsung 廠牌行動電話壹支（│
│    │誠之犯行  │          │含所搭配門號0000000000號之SIM 卡壹張）沒│
│    │          │          │收之，如全部或一部不能沒收時，追徵其價額│
│    │          │          │。                                      │
├──┼─────┼─────┼────────────────────┤
│ ３ │事實及理由│共同販賣第│侯苡如共同販賣第一級毒品，處有期徒刑柒年│
│    │欄之壹、三│一級毒品罪│拾月。未扣案之販賣第一級毒品所得新臺幣壹│
│    │所載與郭昱│          │仟元，與郭昱淇連帶沒收之，如全部或一部不│
│    │淇共同販賣│          │能沒收時，以其與郭昱淇之財產連帶抵償之，│
│    │海洛因予謝│          │未扣案Samsung 廠牌行動電話壹支（含所搭配│
│    │坤城之犯行│          │門號0000000000號之SIM 卡壹張）沒收之，如│
│    │          │          │全部或一部不能沒收時，與郭昱淇連帶追徵其│
│    │          │          │價額。                                  │
├──┼─────┼─────┼────────────────────┤
│ ４ │事實及理由│共同販賣第│侯苡如共同販賣第二級毒品，處有期徒刑貳年│
│    │欄之壹、四│二級毒品罪│。未扣案之販賣第二級毒品所得新臺幣貳仟元│
│    │所載與黃雅│          │，與黃雅萍連帶沒收之，如全部或一部不能沒│
│    │萍共同販賣│          │收時，以其與黃雅萍之財產連帶抵償之，未扣│
│    │甲基安非他│          │案Samsung 廠牌行動電話壹支（含所搭配門號│
│    │命予李明政│          │0000000000號之SIM 卡壹張）沒收之，如全部│
│    │之犯行    │          │或一部不能沒收時，與黃雅萍連帶追徵其價額│
│    │          │          │。                                      │
├──┼─────┼─────┼────────────────────┤
│ ５ │事實及理由│販賣第二級│侯苡如販賣第二級毒品，處有期徒刑貳年。未│
│    │欄之壹、五│毒品罪    │扣案之販賣第二級毒品所得新臺幣壹仟元沒收│
│    │所載販賣甲│          │之，如全部或一部不能沒收時，以其財產抵償│
│    │基安非他命│          │之，未扣案Samsung 廠牌行動電話壹支（含所│
│    │予林金谷之│          │搭配門號0000000000號之SIM 卡壹張）沒收之│
│    │犯行      │          │，如全部或一部不能沒收時，追徵其價額。  │
│    │          │          │                                        │
├──┼─────┼─────┼────────────────────┤
│ ６ │事實及理由│販賣第一級│侯苡如共同販賣第一級毒品，處有期徒刑柒年│
│    │欄之壹、六│毒品罪    │拾月。未扣案之販賣第一級毒品所得新臺幣壹│
│    │所載與黃雅│          │仟元，與黃雅萍連帶沒收之，如全部或一部不│
│    │萍共同販賣│          │能沒收時，以其與黃雅萍之財產連帶抵償之，│
│    │海洛因予謝│          │未扣案Samsung 廠牌行動電話壹支（含所搭配│
│    │坤城之犯行│          │門號0000000000號之SIM 卡壹張）沒收之，如│
│    │          │          │全部或一部不能沒收時，與黃雅萍連帶追徵其│
│    │          │          │價額。                                  │
│    │          │          │                                        │
└──┴─────┴─────┴────────────────────┘
附表二：黃雅萍部分
┌──┬─────┬─────┬────────────────────┐
│編號│ 犯罪事實 │ 所犯罪名 │          宣告刑之內容                  │
├──┼─────┼─────┼────────────────────┤
│ １ │事實及理由│共同販賣第│黃雅萍共同販賣第一級毒品，累犯，處有期徒│
│    │欄之壹、一│一級毒品罪│刑柒年捌月。未扣案之販賣第一級毒品所得新│
│    │所載與侯苡│          │臺幣壹仟元，與侯苡如連帶沒收之，如全部或│
│    │如共同販賣│          │一部不能沒收時，以其與侯苡如之財產連帶抵│
│    │          │          │償之，未扣案Samsung 廠牌行動電話壹支（含│
│    │誌誠之犯行│          │所搭配門號0000000000號之SIM 卡壹張）沒收│
│    │          │          │之，如全部或一部不能沒收時，與侯苡如連帶│
│    │          │          │追徵其價額。                            │
├──┼─────┼─────┼────────────────────┤
│ ２ │事實及理由│共同販賣第│黃雅萍共同販賣第二級毒品，累犯，處有期徒│
│    │欄之壹、四│二級毒品罪│刑貳年。未扣案之販賣第二級毒品所得新臺幣│
│    │所載與侯苡│          │貳仟元，與侯苡如連帶沒收之，如全部或一部│
│    │如共同販賣│          │不能沒收時，以其與侯苡如之財產連帶抵償之│
│    │安非他命予│          │，未扣案Samsung 廠牌行動電話壹支（含所搭│
│    │李明政之犯│          │配門號0000000000號之SIM 卡壹張）沒收之，│
│    │行        │          │如全部或一部不能沒收時，與侯苡如連帶追徵│
│    │          │          │其價額。                                │
├──┼─────┼─────┼────────────────────┤
│ ３ │事實及理由│共同販賣第│黃雅萍共同販賣第一級毒品，累犯，處有期徒│
│    │欄之壹、六│一級毒品罪│刑柒年捌月。未扣案之販賣第一級毒品所得新│
│    │所載與侯苡│          │臺幣壹仟元，與侯苡如連帶沒收之，如全部或│
│    │如共同販賣│          │一部不能沒收時，以其與侯苡如之財產連帶抵│
│    │海洛因予謝│          │償之，未扣案Samsung 廠牌行動電話壹支（含│
│    │坤城之犯行│          │所搭配門號0000000000號之SIM 卡壹張）沒收│
│    │          │          │之，如全部或一部不能沒收時，與侯苡如連帶│
│    │          │          │追徵其價額。                            │
└──┴─────┴─────┴────────────────────┘
附表三：通訊監察譯文
┌──┬─────┬───────────────┬──────────┐
│編號│時      間│通  訊  監  察  譯  文  內  容│  備             考 │
│    │          │                              │                    │
├──┼─────┼───────────────┼──────────┤
│1.  │98年11月6 │A：0000-000000（侯苡如）      │(1)犯罪事實一(二)侯苡如│
│    │日21時22分│B：0000-000000（楊誌誠）      │  販賣海洛因命予楊誌│
│    │48秒      │                              │  誠。              │
│    │          │A：喂。                       │(2)通訊監察譯文：99年│
│    │          │B：那個男的太誇張了。         │  度警聲搜字第117 號│
│    │          │A：安納。                     │  卷第50頁。        │
│    │          │B：那個男的太誇張了啦。       │                    │
│    │          │A：男的安納。                 │                    │
│    │          │B：太誇張了啦，等一下你來看就 │                    │
│    │          │   知道了。                   │                    │
│    │          │A：我跟你講一下，你哥哥喔不要 │                    │
│    │          │   給他了。                   │                    │
│    │          │B：不要給他什麼。             │                    │
│    │          │A：不要在給他女的，不要再找女 │                    │
│    │          │   的給他。                   │                    │
│    │          │B：不能嗎。                   │                    │
│    │          │A：不行啦，他那種的很恐怖呢， │                    │
│    │          │   哈女的哈到那型。           │                    │
│    │          │B：好啦，男的太誇張了啦。     │                    │
│    │          │A：好啦，我千交代萬交代不然你 │                    │
│    │          │   穩初事情的喔。             │                    │
├──┼─────┼───────────────┼──────────┤
│2.  │98年11月9 │A：0000-000000（郭昱淇）      │(1)犯罪事實一(三)郭昱淇│
│    │日17時10分│B：0000-000000（謝坤城）      │  販賣海洛因予謝坤城│
│    │          │                              │  。                │
│    │          │A：喂。                       │(2)通訊監察譯文：99年│
│    │          │B：在哪裡。                   │  度警聲搜字第117 號│
│    │          │A：電信局。                   │  卷第68頁。        │
│    │          │B：斗南嗎，電信局，我問你那有 │                    │
│    │          │   換批嗎。                   │                    │
│    │          │A：你說什麼啦。               │                    │
│    ├─────┼───────────────┼──────────┤
│    │98年11月9 │A：0000-000000（郭昱淇）      │(1)犯罪事實一(三)郭昱淇│
│    │日17時14分│B：0000-000000（謝坤城）      │  販賣海洛因予謝坤城│
│    │          │                              │  。                │
│    │          │A：喂。                       │(2)通訊監察譯文：99年│
│    │          │B：我在電信局這了啦。         │  度警聲搜字第117 號│
│    │          │A：一樣嗎。                   │  卷第68頁。        │
│    │          │B：嗯。                       │                    │
│    │          │A：阿兄，你來那個啦。         │                    │
│    ├─────┼───────────────┼──────────┤
│    │98年11月9 │A：0000-000000（郭昱淇）      │(1)犯罪事實一(三)郭昱淇│
│    │日17時22分│B：0000-000000（謝坤城）      │  販賣海洛因予謝坤城│
│    │49秒      │                              │  。                │
│    │          │A：阿兄，你打我的電話好嗎。   │(2)通訊監察譯文：99年│
│    │          │B：我停在後面這條路。         │  度警聲搜字第117 號│
│    │          │A：他媽的你知道在哪嗎。       │  卷第69頁。        │
│    │          │B：什麼他媽的啦。             │                    │
│    │          │A：他里霧。                   │                    │
│    │          │B：你說在哪一條路。           │                    │
│    │          │A：他里霧。                   │                    │
│    │          │B：喔，他里霧，我知道你說什麼 │                    │
│    │          │   。                         │                    │
│    ├─────┼───────────────┼──────────┤
│    │98年11月9 │A：0000-000000（郭昱淇）      │(1)犯罪事實一(三)郭昱淇│
│    │日17時47分│B：0000-000000（謝坤城）      │  販賣海洛因予謝坤城│
│    │12秒      │                              │  。                │
│    │          │A：我不是叫你打我的電話。     │(2)通訊監察譯文：99年│
│    │          │B：你剛剛說什麼我聽不清楚。   │  度警聲搜字第117 號│
│    │          │A：你到了嗎。                 │  卷第69頁。        │
│    │          │B：嘿阿。                     │                    │
├──┼─────┼───────────────┼──────────┤
│3.  │98年11月17│A：0000-000000（侯苡如）      │(1)犯罪事實一(四)侯苡如│
│    │日12時29分│B：0000-000000（李明政）      │  及黃雅萍共同販賣安│
│    │25秒      │                              │  非他命予李明政。  │
│    │          │B：你還沒到喔。               │(2)通訊監察譯文：99年│
│    │          │A：我到了，我打給你沒接。     │  度警聲搜字第117 號│
│    │          │B：你何時打給我。             │  卷第82頁。        │
│    │          │A：有阿。                     │                    │
│    │          │B：我等一下要去那裡找你。     │                    │
│    │          │A：等一下KK叫我過去。         │                    │
│    │          │B：我現在趕著要去鴉寮，看要在 │                    │
│    │          │   路邊那裡相等。             │                    │
│    │          │A：這樣喔，你過10分鐘再出門好 │                    │
│    │          │   不好。                     │                    │
│    │          │B：我出門要去那裡。           │                    │
│    │          │A：你過10分鐘要出門再打給我， │                    │
│    │          │   你到公準加油站那個公準加油 │                    │
│    │          │   站，你出門要打給我喔。     │                    │
│    │          │B：好。                       │                    │
│    ├─────┼───────────────┼──────────┤
│    │98年11月17│A：0000-000000（侯苡如）      │(1)犯罪事實一(四)侯苡如│
│    │日12時39分│B：0000-000000（李明政）      │  及黃雅萍共同販賣安│
│    │56秒      │                              │  非他命予李明政。  │
│    │          │B：我現在要過去。             │(2)通訊監察譯文：99年│
│    │          │A：哥，你開慢一點喔，慢慢開。 │  度警聲搜字第117 號│
│    │          │B：就是那天在那邊等我那裡？   │  卷第84頁。        │
│    │          │A：對阿，鐵枝路那裡。         │                    │
│    │          │B：慢慢開喔。                 │                    │
│    │          │A：對阿，你從你家開到那邊很快 │                    │
│    │          │   ，我怕讓你在那邊等你會罵我 │                    │
│    │          │   。                         │                    │
│    │          │B：我有跟他拿你知道嗎？你那邊 │                    │
│    │          │   有到半個嗎？               │                    │
│    │          │A：那個要等一下，還要過去拿。 │                    │
│    │          │B：不然先2000好嗎？           │                    │
│    │          │A：好啦。                     │                    │
│    ├─────┼───────────────┼──────────┤
│    │98年11月17│A：0000-000000（侯苡如）      │(1)犯罪事實一(四)侯苡如│
│    │日16時54分│B：0000-000000（李明政）      │  及黃雅萍共同販賣安│
│    │12秒      │                              │  非他命予李明政。  │
│    │          │B：你有拿到了嗎？             │(2)通訊監察譯文：99年│
│    │          │A：有，但是都不夠，不夠，人不 │  度警聲搜字第117 號│
│    │          │   知回來了沒？               │  卷第88頁。        │
│    │          │B：我聽不懂意思？             │                    │
│    │          │A：電話中不可以說這個啦，你人 │                    │
│    │          │   在那裡？                   │                    │
│    │          │B：鴨寮阿。                   │                    │
│    │          │A：你要回來了嗎？             │                    │
│    │          │B：還沒用好，不然你有空過來嗎 │                    │
│    │          │   ？                         │                    │
│    │          │A：我等一下，我用好才過去。   │                    │
│    │          │B：會很久嗎，晚了。           │                    │
│    │          │A：好啦。                     │                    │
│    ├─────┼───────────────┼──────────┤
│    │98年11月17│A：0000-000000（侯苡如）      │(1)犯罪事實一(四)侯苡如│
│    │日17時59分│B：0000-000000（李明政）      │  及黃雅萍共同販賣安│
│    │02秒      │                              │  非他命予李明政。  │
│    │          │B：你還沒好嗎？               │(2)通訊監察譯文：99年│
│    │          │A：等KK到現在才好啦。         │  度警聲搜字第117 號│
│    │          │B：現在呢？你跟KK喔？         │  卷第89頁。        │
│    │          │A：對阿。                     │                    │
│    │          │B：要開去哪裡？               │                    │
│    │          │A：人家那個在找阿。           │                    │
│    │          │B：我跟你說，我再給你 2張，你 │                    │
│    │          │   再給我湊半個，不然這裡我已 │                    │
│    │          │   經吃...。                  │                    │
│    │          │A：我知道啦，哥你不要說那那樣 │                    │
│    │          │   清楚。                     │                    │
│    │          │B：要在哪裡等？               │                    │
│    │          │A：我現在從KK這裡出來，到阿霞 │                    │
│    │          │   這裡了，你要回家了嗎？     │                    │
│    │          │B：我現在剛從鴨寮要走而已。   │                    │
│    │          │A：這樣你在要回家時，過橋打給 │                    │
│    │          │   我，過將軍這個橋，..。     │                    │
│    │          │B：我明天再拿給你喔...。      │                    │
│    │          │A：好啦。                     │                    │
├──┼─────┼───────────────┼──────────┤
│4.  │98年11月17│A：0000-000000（侯苡如）      │(1)犯罪事實一(五)侯苡如│
│    │日17時30分│B：0000-000000（林金谷）      │  販賣安非他命予林金│
│    │54秒      │                              │  谷。              │
│    │          │B：你人在哪裡？               │(2)通訊監察譯文：99年│
│    │          │A：在石龜要去公準，怎樣？     │  度警聲搜字第117 號│
│    │          │B：我朋友說要我跟你調那個啦。 │  卷第88頁。        │
│    │          │A：我知道，等一下再說，你去公 │                    │
│    │          │   準那邊說。                 │                    │
│    │          │B：公準喔，我現在人在林子里。 │                    │
│    │          │A：林子里，你來石龜阿。       │                    │
│    │          │B：溫仔那裡。                 │                    │
│    │          │A：之前他住的那裡，之前過敏住 │                    │
│    │          │   的那裡。                   │                    │
│    │          │B：好啦，我等一下過去。       │                    │
│    │          │A：多久，我要出去了喔。       │                    │
│    │          │B：我到石龜。                 │                    │
│    ├─────┼───────────────┼──────────┤
│    │98年11月17│A：0000-000000（侯苡如）      │(1)犯罪事實一(五)侯苡如│
│    │日17時35分│B：0000-000000（林金谷）      │  販賣安非他命予林金│
│    │25秒      │                              │  谷。              │
│    │          │B：我到門口了。               │(2)通訊監察譯文：99年│
│    │          │A：好。                       │  度警聲搜字第117 號│
│    │          │                              │  卷第89頁。        │
├──┼─────┼───────────────┼──────────┤
│5.  │99年11月17│A：0000-000000（侯苡如）      │(1)犯罪事實一(六)侯苡如│
│    │日18時1 分│B：0000-000000（謝坤城）      │  及黃雅萍共同販賣海│
│    │43秒      │                              │  洛因予謝坤城。    │
│    │          │B：有在這邊嗎？               │(2)通訊監察譯文：99年│
│    │          │A：公賣局？                   │  度警聲搜字第117 號│
│    │          │B：對阿，你在哪裡？           │  卷第89頁。        │
│    │          │A：公準加油站。               │                    │
│    │          │B：好，我現在過去。           │                    │
│    ├─────┼───────────────┼──────────┤
│    │98年11月17│A：0000-000000（侯苡如）      │(1)犯罪事實一(六)侯苡如│
│    │日18時8 分│B：0000-000000（謝坤城）      │  及黃雅萍共同販賣海│
│    │4秒       │                              │  洛因予謝坤城。    │
│    │          │B：我到了。                   │(2)通訊監察譯文：99年│
│    │          │A：我還沒到，我還在將軍這邊。 │  度警聲搜字第117 號│
│    │          │B：我突然想不起將軍在哪裡。   │  卷第90頁。        │
│    │          │A：往古坑路，烏瓦瑤這邊，路橋 │                    │
│    │          │   下去。                     │                    │
│    │          │B：路橋下去相等啦。           │                    │
│    ├─────┼───────────────┼──────────┤
│    │98年11月17│A：0000-000000（侯苡如）      │(1)犯罪事實一(六)侯苡如│
│    │日18時12分│B：0000-000000（謝坤城）      │  及黃雅萍共同販賣海│
│    │9 秒      │                              │  洛因予謝坤城。    │
│    │          │B：我在陸橋下面這邊。         │(2)通訊監察譯文：99年│
│    │          │A ：【KK聲音】好，你等一下，你│  度警聲搜字第117 號│
│    │          │   要下車等喔。               │  卷第90頁。        │
│    │          │B：就騎機車而已，還要下車。   │                    │
│    │          │A：錢先拿好啦。               │                    │
└──┴─────┴───────────────┴──────────┘